# 收购少数股权，对价不一致如何处理

提问人：caixiaofeng123 时间：2020-11-12 09:33:08
背景：
上市公司A， 2015 年在境外设立控股子公司B，A出资80%，非相关的自然人C出资10%，非相关的自然人D出资10%。自然人C不在控股子公司任职属于外部投资者的角色，自然人D在控股子公司任职，是控股子公司的CEO。
境外控股子公司B自成立起处于亏损状态，主要原因是子公司B需要设计、开发符合客户要求的模具，模具完成后配件量产后，整个项目才处于盈利状态。目前子公司B拥有较多的配件生产订单，未来预测属于盈利状态。
2020 年上市公司A决定收购自然人C和自然人D持有的股权，且要求自然人D离职。上市公司A与自然人签订股权转让协议对价 40 万；与自然人D签订股权转让协议对价40+110万，实际上超出部分作为自然人D的离职补偿。自然人D不愿意单独签订离职补偿协议，是为了避税。
问题：请问陈版主，上市公司A与自然人D签订的股权协议超出部分是按照合同作为股权转让的一部分，计入资本公积，还是根据实质计入管理费用-离职补偿。

回答人：chenyiwei
按实质重于形式原则处理。支付给自然人D的收购款超出其所持少数股权公允价值的差额作为“管理费用——辞退福利”。